臺灣板橋地方法院刑事判決　　　　　　　99年度易字第2493號
公　訴　人　臺灣板橋地方法院檢察署檢察官
被　　　告　黃思詠
選任辯護人　葉秀美律師
上列被告因詐欺案件，經檢察官提起公訴（99年度偵緝字第426
號），本院合議庭裁定改依簡式審判程序審理，並判決如下：
    主    文
黃思詠犯詐欺取財罪，累犯，處有期徒刑壹年肆月；又犯詐欺取
財罪，累犯，處有期徒刑伍月。應執行有期徒刑壹年陸月。
    事實及理由
一、本案犯罪事實、證據，除補充更正如下，其餘均引用附件檢
    察官起訴書之記載。
  (一)事實部分：
  1.補充「黃思詠前因詐欺案件，經本院以93年度簡字第5866號
    判處有期徒刑3 月確定，於民國94年3 月7 日易科罰金執行
    完畢。」
  2.關於「臺北縣板橋市」、「臺北縣五股鄉」之記載，分別補
    充「（現改制為新北市板橋區）」、「（現改制為新北市五
    股區）」。
  3.起訴書第1 頁第8 行補充更正為「分8 次以自己、楊秀琴之
    名義共匯款新台幣（下同）472 萬8450元」。
  4.起訴書第2 頁第4 行「90萬800 元」，更正為「100 萬1369
    元」。
  5.起訴書附表一編號3 之「付款人」欄「臺新國際商業銀行」
    之記載，更正為「臺灣新光商業銀行」。
  6.起訴書附表二編號5 之「匯款金額」欄「152,800 」之記載
    ，更正為「152,850 」。
  7.起訴書附表二編號6 至8 之「匯款人」欄更正為「楊秀琴（
    代理人呂朝清）」。
  8.起訴書附表二總計之「匯款金額」欄「4,728,400 」之記載
    ，更正為「4,728,450 」。
  (二)證據部分：
  1.補充「黃思詠於本院訊問時之自白，臺灣板橋地方法院檢察
    署公務電話紀錄表2 紙」。
  2.證據清單編號6 之「附表一、三所示支票發票人（法人）之
    工商登記網路資料查詢『4 紙』」更正為「附表一、三所示
    支票發票人（法人）之工商登記網路資料查詢『5 份』」。
  3.證據清單編號7 之「如附表一、『二』所示發票人票據信用
    資料查詢表」更正為「如附表一、『三』所示發票人票據信
    用資料查詢表」
二、被告黃思詠所犯為死刑、無期徒刑或最輕本刑為3 年以上有
    期徒刑以外之罪，其於準備程序中就被訴事實為有罪之陳述
    ，經法官告知簡式審判程序之旨，並聽取公訴人之意見後，
    依刑事訴訟法第273 條之1 第1 項規定，裁定由受命法官獨
    任進行簡式審判程序，合先敘明。
三、核被告如起訴書事實一(一)、(二)之所為，分別係犯刑法第339
    條第1 項之詐欺取財罪。被告先後向告訴人呂朝清、華漢冷
    凍食品工業股份有限公司（下稱華漢公司）詐欺取財之行為
    ，各係基於同一目的之決意所為，分別侵害同一法益，各行
    為之獨立性極為薄弱，依一般社會健全觀念，難以強行分開
    ，各應視為數個舉動之接續施行，以包括之一行為評價為合
    理，均屬接續犯。又被告所犯上開2 罪間，犯意各別，行為
    互殊，應分論併罰。查被告有前述之犯罪科刑紀錄，於94年
    3 月7 日易科罰金執行完畢，有卷附臺灣高等法院被告前案
    紀錄表可按，其受有期徒刑執行完畢，5 年以內故意再犯有
    期徒刑以上之前揭2 罪，均為累犯，皆應依法加重其刑。再
    者，關於起訴書事實一(一)、(二)犯行，被告詐欺之金額分別為
    「472 萬8450元」、「100 萬1369元」，分別有跨行匯款申
    請書回條3 紙、跨行匯款回條聯5 紙、出貨單32紙在卷可憑
    （見98年度他字第3121號卷第163 至170 、116 至131 頁）
    ；檢察官分別誤為「472 萬8400元」、「90萬800 元」，容
    有未洽，併此敘明。
四、爰審酌被告為圖度過公司難關，不顧實際上已無支付能力，
    竟持透過廣告購得而無法兌現之支票調借現金、給付貨款，
    造成告訴人呂朝清、華漢公司蒙受金錢損失非輕，並擾亂商
    業交易往來秩序，行為實屬不該；惟念其犯後坦承犯行，尚
    有悔意，並有賠償意願，係因遭逢病死豬事件導致公司周轉
    困難，現已結束營業無資力一次償還，及迄今未能與告訴人
    等達成和解、亦未賠償損失，告訴人均請求從重量刑，與被
    告之素行、犯罪目的、手段、所得、所生損害等一切情狀，
    分別量處如主文所示之刑，及定其應執行之刑，以資懲儆。
    又檢察官雖對被告所犯前開2 罪，分別具體求處有期徒刑1
    年10月、8 月，合併應執行有期徒刑2 年4 月，惟斟酌上情
    及被告係因經商周轉所需而犯本案，雖以購得之支票行騙，
    所為仍屬詐欺，然係基於先使公司度過難關再陸續清償之考
    量而為，與自始即以終局取得不法所有從未打算清償之惡意
    詐騙有異，故認檢察官求處之上開刑度，似嫌過重，附此敘
    明。
五、據上論斷，應依刑事訴訟法第273 條之1 第1 項、第299 條
    第1 項前段、第310 條之2 、第454 條第2 項，刑法第339
    條第1 項、第47條第1 項、第51條第5 款，刑法施行法第1
    條之1 ，判決如主文。
本案經檢察官賴建如到庭執行職務。
中    華    民    國   100    年    5     月    31    日
                  刑事第十五庭  法  官  洪珮婷
以上正本證明與原本無異。
如不服本判決應於收受本判決後10日內向本院提出上訴書狀，並
應敘述具體理由，如未敘述上訴理由者，應於上訴期間屆滿後20
日內補提理由書狀於本院（均須按他造當事人之人數附繕本）「
切勿逕送上級法院」。
                                書記官  陳永訓
中    華    民    國    10    年    5     月    31    日
附錄本判決論罪之法條：
中華民國刑法第339 條第1 項
意圖為自己或第三人不法之所有，以詐術使人將本人或第三人之
物交付者，處5 年以下有期徒刑、拘役或科或併科1 千元以下罰
金。